最高法院刑事裁定　　　　　　　　　 110年度台抗字第2011號
再　抗告　人　鄭羽豐




上列再抗告人因違反毒品危害防制條例等罪定應執行刑案件，不
服臺灣高等法院中華民國110年10月15日駁回其抗告之裁定（110
年度抗字第1590號，聲請案號：臺灣新竹地方檢察署110 年度執
聲字第753號），提起再抗告，本院裁定如下：
    主  文
再抗告駁回。
    理  由
一、裁判確定前犯數罪者，併合處罰之。又數罪併罰，有二裁判
    以上者，依刑法第51條之規定，定其應執行之刑。且數罪併
    罰，宣告多數有期徒刑者，於各刑中之最長期以上，各刑合
    併之刑期以下，定其刑期，但不得逾30年，同法第50條第 1
    項前段、第51條第5 款、第53條規定甚明。又按執行刑之量
    定，係事實審法院自由裁量之職權，倘其所酌定之執行刑，
    並未違背刑法第51條各款或刑事訴訟法第370 條第2、3項所
    定之方法或範圍（即法律之外部性界限），亦無明顯違背公
    平、比例原則或整體法律秩序之理念者（即法律之內部性界
    限），即不得任意指為違法或不當。
二、原裁定略以：再抗告人鄭羽豐所犯如第一審裁定附表（下稱
    附表）所示之各罪，前經法院判處如附表所示之刑（附表編
    號1至6所處有期徒刑，前定應執行有期徒刑11年10月），均
    分別確定在案。又附表編號3、5所示之罪所處之有期徒刑為
    不得易科罰金，附表編號1、2、4、6、8 所示之罪所處之有
    期徒刑為得易科罰金，附表編號7 所示之罪所處之有期徒刑
    為得易服社會勞動。茲檢察官依再抗告人之請求，就如附表
    所示之各罪聲請定其應執行刑，經第一審審核認其聲請為正
    當，並審酌再抗告人所犯各罪之罪質、侵害法益、犯罪次數
    及整體犯罪非難評價等總體情狀，暨其中數罪曾受定應執行
    刑之恤刑利益等情，綜合判斷，於各刑之中最長期以上，原
    定各應執行刑合併之刑期，及上述附表編號1至6曾定應執行
    之有期徒刑加計附表編號7、8所示有期徒刑之刑期以下之法
    定範圍內，定應執行有期徒刑12年2 月，經核並未逾越法律
    之外部性界限，亦無明顯濫用裁量權而有違反法律之內部性
    界限之情形，於法尚無違誤。至於抗告意旨稱施用及轉讓毒
    品罪可責性較低，均為侵害社會及自身法益，且再抗告人之
    犯罪時間、空間密集，法律評價有過苛情形乙節，係對原審
    法院就上開案件於量處各該徒刑時，已詳為審酌之事項，重
    為爭執，指摘原裁定不當，並無理由，應予駁回等旨。經核
    尚無違誤。
三、再抗告意旨並未具體指摘原裁定究有何不當或違法，仍執陳
    詞，徒就數罪併罰定應執行刑之制度，抒發個人見解，並請
    求從輕更定其應執行之刑，係屬對原審裁量職權之適法行使
    ，依憑己意，任意指摘。故其再抗告為無理由，應予駁回。
據上論結，應依刑事訴訟法第412條，裁定如主文。
中    華    民    國   110    年    12    月    2     日
                  刑事第七庭審判長法  官  李  錦  樑  
                                  法  官  蔡  彩  貞  
                                  法  官  林  孟  宜  
                                  法  官  錢  建  榮  
                                  法  官  邱  忠  義  
本件正本證明與原本無異
                                  書記官
中    華    民    國   110    年    12    月    8     日